Config:
  hfst:
    Gen: ../../../src/generator-gt-norm.hfst
    Morph: ../../../src/analyser-gt-norm.hfst
  xerox:
    Gen: ../../../src/generator-gt-norm.xfst
    Morph: ../../../src/analyser-gt-norm.xfst
    App: lookup

Tests:

# todo:
# Proofread the gold standard (below)
# Then: run analyser, then correct. 


  Noun - čeeuʹres e-stem pöly: # Noun "nit/saivar" - full paradigm
     čeeuʹres+N+Sg+Nom: čeeuʹres
     čeeuʹres+N+Sg+Gen: čeurraz
     čeeuʹres+N+Sg+Acc: čeurraz
     čeeuʹres+N+Sg+Ill: čeurrsa
     čeeuʹres+N+Sg+Loc: čeurrsest
     čeeuʹres+N+Sg+Com: čeurrsin
     čeeuʹres+N+Ess: čeurrsen
     čeeuʹres+N+Par: čeurrsed
     čeeuʹres+N+Sg+Abe: čeurraztää
     čeeuʹres+N+Pl+Nom: čeurraz
     čeeuʹres+N+Pl+Gen: čeurrsi
     čeeuʹres+N+Pl+Acc: čeurrsid
     čeeuʹres+N+Pl+Ill: čeurrsid
     čeeuʹres+N+Pl+Loc: čeurrsin
     čeeuʹres+N+Pl+Com: čeurrsivuiʹm
     čeeuʹres+N+Pl+Abe: čeurrsitää
